pt-BR: Material da cabeça do bodhrán: Pele de bezerro; Pele de veado; Pele de cabra; Pele de ovelha; Sintético (Mylar); Outros
th: วัสดุที่ใช้ทำหนังกลองโบดราน: หนังลูกวัว; หนังกวาง; หนังแพะ; หนังแกะ; วัสดุสังเคราะห์ (ไมลาร์); อื่นๆ
sk-SK: Materiál blany bodhranu: Teľacia koža; Jelenia koža; Kozia koža; Ovčia koža; Syntetické (mylar); Iné
de: Material des Bodhrán-Fells: Kalbsleder; Hirschleder; Ziegenleder; Schafsleder; Synthetisch (Mylar); Sonstige
vi: Vật liệu mặt trống Bodhrán: Da bê; Da hươu; Da dê; Da cừu; Sợi tổng hợp (Mylar); Khác
zh-CN: 宝思兰鼓鼓面材质: 小牛皮; 鹿皮; 山羊皮; 绵羊皮; 合成材质 (Mylar); 其他
lt-LT: Bodhrán būgno membranos medžiaga: Veršiuko oda; Elnio oda; Ožkos oda; Avies oda; Sintetinė („Mylar“); Kita
el: Υλικό κεφαλής Bodhrán: Δέρμα μοσχαριού; Δέρμα ελαφιού; Δέρμα κατσίκας; Δέρμα προβάτου; Συνθετικό (Mylar); Άλλο
sl-SI: Material za glavo bodhrana: Telečja koža; Jelenova koža; Kozja koža; Ovčja koža; Sintetično (Mylar); Drugo
ko: 보드란 헤드 재질: 송아지 가죽; 사슴 가죽; 염소 가죽; 양가죽; 합성 소재(마일라); 기타
hr-HR: Materijal za glavu Bodhrán: Teleća koža; Jelenja koža; Kozja koža; Ovčja koža; Sintetički (milar); Ostalo
bg-BG: Материал на мембраната (кожата) на бодран: Телешка кожа; Еленова кожа; Козя кожа; Овча кожа; Синтетична (майлар); Друго
zh-TW: 愛爾蘭手鼓鼓皮材質: 小牛皮; 鹿皮; 山羊皮; 綿羊皮; 合成材質 (Mylar); 其他
pt-PT: Material da cabeça do bodhrán: Pele de bezerro; Pele de veado; Pele de cabra; Pele de ovelha; Sintético (Mylar); Outro
es: Material del parche del bodhrán: Piel de becerro; Piel de ciervo; Piel de cabra; Piel de oveja; Sintético (Mylar); Otro
fr: Matériau de la peau du bodhrán: Peau de veau; Peau de cerf; Peau de chèvre; Peau de mouton; Synthétique (mylar); Autre
hu: Bodhrán bőr anyaga: Borjúbőr; Szarvasbőr; Kecskebőr; Juhbőr; Szintetikus (Mylar); Egyéb
fi: Bodhránin kalvon materiaali: Vasikannahka; Peurannahka; Vuohennahka; Lampaannahka; Synteettinen (Mylar); Muu
it: Materiale per la testa di Bodhrán: Pelle di vitello; Pelle di cervo; Pelle di capra; Pelle di pecora; Sintetico (Mylar); Altro
ro-RO: Material pentru capul Bodhrán: Piele de vițel; Piele de cerb; Piele de capră; Piele de oaie; Sintetic (Mylar); Altele
cs: Materiál blány bubnu bodhrán: Telecí kůže; Jelení kůže; Kozí kůže; Ovčí kůže; Syntetické (mylar); Jiné
tr: Bodhrán deri malzemesi: Dana derisi; Geyik derisi; Keçi derisi; Koyun derisi; Sentetik (Mylar); Diğer
sv: Material för Bodhrán-huvud: Kalvskinn; Hjortskinn; Getskinn; Fårskinn; Syntet (mylar); Annat
nb: Materiale for bodhránhode: Kalveskinn; Hjorteskinn; Geiteskinn; Saueskinn; Syntetisk (Mylar); Annet
ja: ボドランのヘッド素材: カーフスキン; ディアスキン; ゴートスキン; シープスキン; 合成素材（マイラー）; その他
pl: Materiał membrany bodhránu: Skóra cielęca; Skóra jelenia; Skóra kozia; Skóra owcza; Syntetyczna (mylar); Inne
en: Bodhrán head material: Calfskin; Deerskin; Goatskin; Sheepskin; Synthetic (Mylar); Other
nl: Bodhrán velmateriaal: Kalfshuid; Hertenhuid; Geitenhuid; Schapenhuid; Synthetisch (mylar); Overige
da: Materiale i bodhrán-skind: Kalveskind; Hjorteskind; Gedeskind; Fåreskind; Syntetisk (Mylar); Andet
ru: Материал мембраны бойрана: Телячья кожа; Оленья кожа; Козья кожа; Овечья кожа; Синтетика (майлар); Другое